臺灣士林地方法院民事裁定
110年度消債清字第101號
債  務  人  劉展榮（原名劉進城）

代  理  人  饒菲律師
上列債務人聲請清算事件，本院裁定如下：
    主  文
債務人劉展榮（原名劉進城）自民國一百一十一年三月三日十七
時起開始清算程序。
命司法事務官進行本件清算程序。 
    理  由
一、按債務人對於金融機構負債務者，在聲請清算前，應向最大
    債權金融機構請求協商債務清償方案，或向其住、居所地之
    法院或鄉、鎮、市、區調解委員會聲請債務清理之調解，消
    費者債務清理條例（下稱消債條例）第151條第1項定有明文
    。次按債務人不能清償債務或有不能清償之虞者，得依本條
    例所定清算程序，清理其債務；債務人於法院裁定開始更生
    程序或許可和解或宣告破產前，得向法院聲請清算，此觀消
    債條例第3條、第80條規定自明。又法院開始清算程序之裁
    定，應載明其年、月、日、時，並即時發生效力；法院開始
    清算程序後，得命司法事務官進行清算程序，復為消債條例
    第83條第1項、第16條第1項所明定。
二、聲請意旨略以：伊有不能清償債務情事，前已向本院聲請調
    解，惟調解不成立。伊又未經法院裁定開始更生程序或許可
    和解或宣告破產，爰聲請清算等語。
三、經查，債務人主張之上開事實，有財團法人金融聯合徵信中
    心當事人綜合信用報告之債務清理條例前置協商專用債權人
    清冊（見本院110年度司消債調字第224號，下稱調解卷，第
    9至12頁）、全國財產稅總歸戶財產查詢清單（見調解卷第1
    3、34頁、本院卷第55頁）、民國107至109年度綜合所得稅
    各類所得資料清單（見調解卷第14至15、33頁）、調解不成
    立證明書（見調解卷第36頁、本院卷第23頁）、債務人戶籍
    謄本（見本院卷第53頁）、車輛異動登記書（見本院卷第57
    頁）、108年7月起迄今之存摺封面及內頁影本（見本院卷第
    59至71頁）、中華民國人壽保險商業同業公會投保查詢資料
    （見本院卷第73至75頁）、勞工保險被保險人投保資料表（
    見本院卷第77頁）、租賃契約公證書（見本院卷第79至93頁
    ）、三軍總醫院附設民眾診療服務處診斷證明書（見本院卷
    第95頁）在卷可稽，堪認屬實。債務人居住於臺北市內湖區
    ，名下有汽車1輛已失竊註銷（見本院卷第57頁），債務人
    目前並無工作收入（見本院卷第49頁），每月必要支出由債
    務人配偶及子女負擔（見本院卷第49頁），依債務人之債務
    總金額已達1,590,155元（見本院卷第7頁）觀之，綜合評估
    債務人財產、信用及勞力等狀況，堪認債務人有不能清償債
    務之虞。此外，復查無消債條例第6條第3項、第8條或第82
    條第2項所定駁回清算聲請之事由，是債務人聲請清算，應
    屬有據，爰依首揭規定，裁定其應予開始清算程序，並命司
    法事務官進行本件清算程序。
四、爰裁定如主文。
中　　華　　民　　國　　111 　年　　3 　　月　　3 　　日
                  民事第三庭  法　官　陳世源
以上正本係照原本作成。
本件裁定不得抗告。
中　　華　　民　　國　　111 　年　　3 　　月　　3 　　日
                              書記官  吳婉萱